# 差异较大,实务中如何把握?陈老师

提问人：hfag 时间：2011-02-10 21:41:04
以前在注会或者课本上经常看到关于借款利息资本化率的计算过程，但是真到审计的时候发现，不光企业的拨款可能不规范，不是专款专用，再加上银行的利率经常的变动，真正到做的时候感觉无从下手。希望版主能否提供一些计算资本化率的模板和案例供参考?！ 另外就是在实务中如何准确的去区分自有资金和一般贷款?

回答人：chenyiwei
回复 楼主 hfag 的帖子一般借款与自有资金的区分是非常麻烦的问题，即使国际准则也承认，要确定资本支出和一般借款之间的对应关系是非常复杂和主观的。因此，一般建议从严把握。 对于上市公司，证监会在证监发[2006]136号文中规定：“上市公司应根据其业务情况和资金实际使用情况，谨慎确定借款费用资本化的资产范围。对于涉及一般借款的借款费用资本化，应由公司董事会审查并做出决议。上市公司应按照财务会计信息披露规范的要求，在财务报表附注中充分披露借款费用资本化的范围、期间以及金额，不得将不符合资本化条件的借款费用予以资本化。”对这一点，一般企业也可借鉴。